臺灣高等法院刑事裁定
110年度聲字第4049號
聲  請  人  臺灣高等檢察署檢察官
受  刑  人  徐士賢



上列聲請人因受刑人數罪併罰有二裁判以上，聲請定其應執行之
刑（聲請案號：臺灣高等檢察署110年度執聲字第1270號），本
院裁定如下：
    主  文
徐士賢犯如附表所示各罪所處之刑，應執行有期徒刑拾捌年柒月
。
    理  由
一、聲請意旨略以：上列受刑人徐士賢因違反毒品危害防制條例
    等罪，先後經判決確定如附表，經核應依刑法第50條第1項
    第1款、第2項、第53條、第51條第5款規定，定其應執行之
    刑，爰依刑事訴訟法第477條第1項聲請裁定等語。
二、按「裁判確定前犯數罪者，併合處罰之」、「數罪併罰，有
    二裁判以上者，依第51條之規定，定其應執行之刑」、「數
    罪併罰，分別宣告其罪之刑，依下列各款定其應執行者：……
    五、宣告多數有期徒刑者，於各刑中之最長期以上，各刑合
    併之刑期以下，定其刑期。但不得逾30年」，刑法第50條第
    1項前段、第53條、第51條第5款分別定有明文。再者，法律
    上屬於自由裁量之事項，有其外部性界限及內部性界限，並
    非概無拘束。依據法律之具體規定，法院應在其範圍選擇為
    適當之裁判者，為外部性界限；而法院為裁判時，應考量法
    律之目的，及法律秩序之理念所在者，為內部性界限。法院
    為裁判時，二者均不得有所踰越。在數罪併罰，有二裁判以
    上，定其應執行之刑時，固屬於法院自由裁量之事項，然仍
    應受前揭外部性界限及內部性界限之拘束（最高法院94年度
    台非字第233號判決意旨參照）。另刑事訴訟法第370條第2
    項「前項所稱刑，指宣告刑及數罪併罰所定應執行之刑」、
    第3項「第1項規定，於第一審或第二審數罪併罰之判決，一
    部上訴經撤銷後，另以裁定定其應執行之刑時，準用之」之
    規定，已針對第二審上訴案件之定應執行之刑，明定有不利
    益變更禁止原則之適用；而分屬不同案件之數罪併罰有應更
    定執行刑之情形，倘一裁判宣告數罪之刑，曾經定其執行刑
    ，再與其他裁判宣告之刑定其執行刑時，在法理上亦應同受
    此原則之拘束，亦即，另定之執行刑，其裁量所定之刑期，
    不得較重於前定之執行刑加計後裁判宣告之刑之總和（最高
    法院103年度台抗字第707號、第674號裁定意旨參照）。
三、經查：受刑人因犯如附表所示之罪，經如附表所示法院各判
    處如附表所示之刑，均經分別確定在案，此有臺灣桃園地方
    法院106年度訴字第772號刑事判決、102年度訴字第845號刑
    事判決、103年度訴字第570、857號刑事判決、本院109年度
    上訴字第1950號刑事判決、104年度上訴字第2093號刑事判
    決及本院被告前案紀錄表等在卷可參。茲檢察官聲請最後事
    實審之本院就受刑人所犯如附表所示之罪定應執行之刑，本
    院審核後認檢察官之聲請於法並無不合，爰就受刑人所犯如
    附表所示之罪，依刑法第51條第5款限制加重原則規定之外
    部性界限（即以最長期宣告刑有期徒刑5年4月為下限，但不
    得逾30年），並參酌如附表編號1至4所示之罪曾經臺灣桃園
    地方法院以105年度聲字第3570號裁定應執行有期徒刑17年1
    0月確定【是此時裁量所定刑期，不得較重於前定執行刑（
    有期徒刑17年10月）加計其餘裁判之宣告刑（有期徒刑1年7
    月）總和有期徒刑19年5月】，再考量受刑人之犯罪次數、
    情節及貫徹刑法量刑公平正義理念（按受刑人所犯如附表所
    示之罪均屬販賣第三級毒品類型犯罪，且犯罪時間為自民國
    102年4月15日起至102年7月23日止，犯罪時間甚為相近，犯
    罪類型、行為態樣、手段、動機均相同或相類，責任非難重
    複程度相對較高），並參酌受刑人所表示之書面意見（見本
    院查詢表）等情，定受刑人應執行之刑。
據上論斷，應依刑事訴訟法第477條第1項，刑法第53條、第51條
第5款，裁定如主文。
中　　華　　民　　國　　110 　年　　10　　月　　29　　日
                  刑事第十八庭  審判長法  官  何俏美
                                      法  官  葉乃瑋
                                      法  官  黃紹紘
以上正本證明與原本無異。
如不服本裁定，應於收受送達後5日內向本院提出抗告狀。
                                      書記官  顏淑華
中　　華　　民　　國　　110 　年　　11　　月　　1 　　日

附表
編    號  1 2 3 罪    名  毒品危害防制條例 （販賣第三級毒品罪） 毒品危害防制條例 （販賣第三級毒品罪） 毒品危害防制條例 （販賣第三級毒品罪） 宣 告 刑  有期徒刑1年3月（共2罪） 有期徒刑5年2月（共32罪） 有期徒刑5年4月（共7罪） 犯罪日期  ①民國102年4月15日 ②102年4月18日 ①102年6月17日 ②102年6月18日 ③102年6月18日 ④102年6月19日 ⑤102年6月19日 ⑥102年6月20日 ⑦102年6月20日 ⑧102年6月21日 ⑨102年6月21日 ⑩102年6月21日 ⑪102年6月22日 ⑫102年6月22日 ⑬102年6月23日 ⑭102年6月24日 ⑮102年6月24日 ⑯102年6月25日 ⑰102年6月25日 ⑱102年6月26日 ⑲102年6月26日 ⑳102年6月27日 ㉑102年6月27日 ㉒102年6月28日 ㉓102年6月30日 ㉔102年7月2日 ㉕102年7月2日 ㉖102年7月2日 ㉗102年7月3日 ㉘102年7月4日 ㉙102年7月6日 ㉚102年7月6日 ㉛102年7月13日 ㉜102年7月18日 ①102年6月21日 ②102年6月21日 ③102年6月25日 ④102年6月28日 ⑤102年7月2日 ⑥102年7月2日 ⑦102年7月3日 偵查機關年度案號  臺灣桃園地方檢察署102年度偵字第9867號 臺灣桃園地方檢察署102年度偵字第18277號等 臺灣桃園地方檢察署102年度偵字第18277號等 最後事實審 法院 臺灣桃園地方法院 臺灣桃園地方法院 臺灣桃園地方法院  案號 102年度訴字第845號 103年度訴字第570、857號 103年度訴字第570、857號  判決日期 103年1月10日 104年7月9日 104年7月9日 確定判決 法院 臺灣桃園地方法院 臺灣高等法院 臺灣高等法院  案號 102年度訴字第845號 104年度上訴字第2093號 104年度上訴字第2093號  確定日期 103年5月8日 104年11月10日 104年11月10日 是否為得易科罰金之案件  否 否 否 是否為得易服社會勞動之案件  否 否 否 備    註  臺灣桃園地方檢察署105年度執更字第884號（前開判決本諭知緩刑5年，嗣經臺灣桃園地方法院以105年度撤緩字第65號裁定撤銷緩刑宣告確定） 臺灣桃園地方檢察署105年度執字第3246號 臺灣桃園地方檢察署105年度執字第3246號   編號1至4業經臺灣桃園地方法院以105年度聲字第3570號裁定應執行有期徒刑17年10月確定（臺灣桃園地方檢察署105年度執更字第3894號）   

編    號  4 5 罪    名  毒品危害防制條例 （販賣第三級毒品未遂罪） 毒品危害防制條例 （販賣第三級毒品罪） 宣 告 刑  有期徒刑2年8月 有期徒刑1年7月 犯罪日期  102年7月23日 102年7月4日 偵查機關年度案號  臺灣桃園地方檢察署102年度偵字第18277號等 臺灣桃園地方檢察署105年度偵字第14627號 最後事實審 法院 臺灣桃園地方法院 臺灣高等法院  案號 103年度訴字第570、857號 109年度上訴字第1950號  判決日期 104年7月9日 110年3月31日 確定判決 法院 臺灣高等法院 臺灣高等法院  案號 104年度上訴字第2093號 109年度上訴字第1950號  確定日期 104年11月10日 110年5月4日 是否為得易科罰金之案件  否 否 是否為得易服社會勞動之案件  否 否 備    註  臺灣桃園地方檢察署105年度執字第3246號 臺灣桃園地方檢察署110年度執字第5829號   編號1至4業經臺灣桃園地方法院以105年度聲字第3570號裁定應執行有期徒刑17年10月確定（臺灣桃園地方檢察署105年度執更字第3894號）